臺灣屏東地方法院民事裁定　
111年度司繼字第663號
聲  請  人  謝勝合律師即陳政哲之遺產管理人

關  係  人  凱基商業銀行股份有限公司
                        設臺北市○○區○○○路000號0、00、00樓
法定代理人  魏寶生    


上列聲請人因擔任陳政哲之遺產管理人，聲請核定報酬，本院裁
定如下：
     主  文
聲請人任被繼承人陳政哲遺產管理人之報酬及墊付費用合計為新
臺幣27,000元。
關係人凱基商業銀行股份有限公司應墊付聲請人任被繼承人陳政
哲遺產管理人之報酬及代墊費用新臺幣27,000元。
    理  由
一、按經法院選任之遺產管理人，得向法院聲請酌定遺產管理人
    報酬，此觀家事事件法第181 條第5 項第3 款規定自明。又
    法院為前開報酬裁定時，得調查遺產管理人所為遺產管理事
    務之繁簡及被繼承人之財產收益狀況，家事事件法第182 條
    亦定有明文。次按遺產管理人就遺產之管理，如為全體執行
    債權人之共同利益，而有費用支出，得準用強制執行法第29
    條第2 項後段之規定，視其支出費用之性質，列為執行必要
    費用而優先受償，參照臺灣高等法院暨所屬法院94年法律座
    談會民執類第17號研討結果。
二、本件聲請意旨略以：本院緣於第三人凱基商業銀行股份有限
    公司向本院聲請選任遺產管理人，經本院以110年度司繼字
    第1392號裁定選任聲請人為被繼承人陳政哲之遺產管理人，
    聲請人任遺產管理人後，向本院聲請公示催告，經本院111
    年度司家催字第4號裁定准予公示催告、通知債權人申報債
    權、編製遺產清冊、申報遺產稅，因在申報遺產稅時，發現
    被繼承人陳政哲於109年4月24日死亡時尚有第一順位繼承人
    張嘉宸，在被繼承人死亡時雖為胎兒，惟後於109年8月23日
    出生，國稅局認為應以張嘉宸為繼承人申報遺產稅，遺產管
    理人遂以存證信函通知張嘉宸及其法定代理人為承認繼承等
    事務，關係人凱基商業銀行股份有限公司於知悉被繼承人尚
    有繼承人，代位申報遺產稅及代位申辦繼承登記，是本件應
    終止遺產管理職務。關係人既選擇以利害關係人發動選任遺
    產管理人之程序，則對於選任遺產管理人之責任及義務亦有
    一定之瞭解程度，而仍選擇發動選任遺產管理人之程序，即
    就聲請遺產管理人及所應墊付之費用已有評估。本件遺產管
    理事件，遺產已登記為繼承人張嘉宸所有，關係人如需求償
    債務時，仍得向繼承人請求，聲請人已向鈞院聲請辭任遺產
    管理人在案，故請求本院准於遺產管理人報酬改由關係人墊
    付，以維權利等語。
三、經查聲請人主張之事實，業據提出本院自行收納款項統一收
    據、高雄○○○○○○○○戶政規費收據、高雄市政府地政規費收據
    、本院111 年度司家催字第4號民事裁定、遺產稅財產參考
    清單、遺產清冊、繼承系統表、存證信函及回執、屏東縣枋
    寮地政事務所函、土地登記第一類謄本及第二類謄本影本等
    件為證。復經本院依職權調取110年度司繼字第1392號、111
     年度司家催字第4號卷證查核無訛。次查本件因被繼承人尚
    有孫子女張嘉宸為其第一順位繼承人尚未向本院聲明拋棄繼
    承，有戶籍謄本、本院案件查詢清單在卷為憑，堪認聲請人
    之主張為真實。
四、本院依聲請人所述管理被繼承人陳政哲遺產之過程，及其所
    提出之前揭處理資料，審酌聲請人自就任遺產管理人後，其
    所進行之職務內容，包含通知繼承人承認繼承及遺產交接等
    事項，認聲請人處理本件遺產管理事務之程度尚屬單純程度
    ，復衡酌聲請人撰狀之份數、耗費之勞力心力程度應非甚鉅
    ，及聲請人擔任遺產管理人具有公益性質，對照擔任公益法
    律扶助律師職務性質，每件依法律扶助酬金計付標準表，家
    事非訟程序15,000元至20,000元、撰擬法律文件乙件2,000 
    元至5,000元等一切情狀，爰酌定本件核予遺產管理人之報
    酬係25,000元。從而，本件聲請人得請求代為管理被繼承人
    陳政哲遺產之管理報酬及墊付費用合計為27,000元【計算式
    ：25,000元＋1,000 元（111 年度司家催字第4號之聲請費）
    ＋40 元（申請土地謄本）＋255元（申請戶籍謄本）＋698元（
    郵資）《仟元以下無條件進入》】。又經本院函詢關係人凱基
    商業銀行股份有限公司，聲請人聲請遺產管理人報酬由其先
    為墊付，有何意見？關係人具狀表示「就因管理遺產所生費
    用之墊付，懇請鈞依法裁定。」，有111 年5 月26 日民事
    陳報狀附卷可稽。揆諸前揭規定，本件有由關係人先為墊付
    遺產管理人報酬之必要，爰裁定如主文。
五、依非訟事件法第16條裁定如主文。
六、如不服本裁定，須於裁定送達後10日內，向本院提出抗告狀
    ，並繳納抗告費新臺幣1,000 元。
中　　華　　民　　國　　111 　年　　6 　　月　　8 　　日

                      家事法庭  司法事務官  唐淑嫻